【裁判字號】    95,訴,135
【裁判日期】    950329
【裁判案由】    毒品危害防制條例
【裁判全文】
臺灣高雄地方法院刑事判決               95年度訴字第135號
公  訴  人  臺灣高雄地方法院檢察署檢察官
被      告  丁○○
指定辯護人  余景登律師
上列被告因違反毒品危害防制條例案件，經檢察官提起公訴（94
年度偵字第27184 號），甲○判決如下：
    主  文
丁○○持有第二級毒品，處有期徒刑月，如易科罰金，以佰
元折算壹日，扣案之MDMA錠劑壹顆（淨重零點貳肆公克）沒收銷
燬之。又連續轉讓第三級毒品，處有期徒刑陸月，如易科罰金，
以佰元折算壹日，扣案之現金新臺幣貳仟元、愷他命陸包（合
計驗後毛重肆點陸伍公克）、未扣案之新臺幣貳仟元沒收之，未
扣案部分如全部或一部不能沒收時，以其財產抵償之。應執行有
期徒刑捌月，如易科罰金，以佰元折算壹日，扣案之MDMA錠劑
壹顆（淨重零點貳肆公克）沒收銷燬之，扣案之現金新臺幣貳仟
元、愷他命陸包（合計驗後毛重肆點陸伍公克）、未扣案之新臺
幣貳仟元沒收之，未扣案部分如全部或一部不能沒收時，以其財
產抵償之。
    事  實
一、丁○○明知MDMA屬於毒品危害防制條例管制之第二級毒品，
    不得持有，及愷他命屬於同條例管制之第三級毒品，不得轉
    讓，竟基於持有第二級毒品MDMA之犯意及轉讓第三級毒品愷
    他命之概括犯意，於民國94年11月12日凌晨2 時30分許，在
    高雄市前鎮區某家PUB 內，以每包新臺幣（下同）1000元之
    價格向真實姓名年籍不詳綽號「小鍾」之成年男子購買愷他
    命8 包，另自「小鍾」處收受MDMA錠劑1 顆（驗前淨重0.26
    公克，驗後淨重0.24公克）而持有之。丁○○取得上開愷他
    命後，先於同年月14日21時許，在高雄市前鎮區○○○路
    252 號湯姆熊遊樂場前，以每包1000元之價格轉讓其中2 包
    愷他命予乙○○，並將取得之2000元花用完畢；又於同年月
    23日21時40分許，在同處以每包1000元之價格轉讓愷他命2
    包予乙○○，轉讓完成後即為警當場查獲，並自乙○○手上
    扣得丁○○交付之愷他命2 包（合計驗前毛重1.56公克，驗
    後毛重1.53公克），自丁○○身上扣得前開MDMA錠劑1 顆、
    剩下之愷他命4 包（合計驗前毛重3.15公克，驗後毛重3.12
    公克）及乙○○交付之現金2000元。
二、案經高雄市政府警察局保安大隊移請臺灣高雄地方法院檢察
    署檢察官偵查起訴。
    理  由
一、訊據被告丁○○對為警查獲持有MDMA1 顆（驗前淨重0.26公
    克，驗後淨重0.24公克）之事實坦承不諱，惟矢口否認有何
    轉讓第三級毒品愷他命之犯行，辯稱：伊向「小鍾」所購買
    的K 他命（即愷他命），是伊和友人乙○○一起出錢買的，
    買到以後就把乙○○應得的2 包K 他命分給他云云。經查：
  (一)程序方面：
  1.證人乙○○於94年11月23日警詢時所為之陳述，與其在甲○
    審理中到庭所為之陳述並不相符，甲○審酌本案係於94年11
    月23日21時40分許查獲，而乙○○係於同日23時5 分許接受
    警詢，與本案查獲時間相距極近，其陳述之真實性尚未經其
    他利害關係人請託、威脅、利誘或以其他方式進行干預，亦
    尚無時間、機會預先編造一套合理之說詞掩蓋事實，其陳述
    應最接近真實；是顯見其先前於警詢中所為之陳述，具有較
    可信之特別情況，且與本案待證事實有關聯性，為證明被告
    犯罪事實所必要，依刑事訴訟法第159 條之2 之規定，自得
    為證據。
  2.卷附高雄醫學大學附設中和紀念醫院（下稱高醫醫院）94年
    12月27日編號0000-000、0000-000、0000-000號檢驗報告、
    高雄市立凱旋醫院（下稱凱旋醫院）94年12月5 日檢體編號
    L 專-94799、L 專-94800號濫用藥物尿液檢驗報告、偵辦毒
    品危害防制條例嫌疑人尿液採證代碼對照表各1 紙，均屬被
    告以外之人於審判外之書面陳述，而公訴人、被告及辯護人
    就上開書面陳述，均於審判程序同意作為證據（見甲○95年
    3 月15日審判筆錄），甲○審酌該等書面陳述作成之情形尚
    屬正常，並無任何不當之情形，且與待證事實有關聯性，認
    適當作為證據，故上開書面陳述依刑事訴訟法第159 條之5
    第1 項規定，均具有證據能力。
  (二)實體方面：
  1.被告於警詢時自承：伊於94年11月12日凌晨2 時30分許，在
    高雄市前鎮區某家PUB 內，向綽號「小鍾」之男子，以每包
    1000元之代價買來K 他命8 包，準備用來自己吸食的，「小
    鍾」另外送MDMA1 顆給伊，後來伊於94年11月14日21時許，
    在高雄市前鎮區○○○路252 號湯姆熊遊樂場內遇到友人乙○○，乙○○問伊有沒有K 他命，伊說有，就在該遊樂場前
    將上開K 他命中的2 包以每包1000元賣給乙○○，所得2000
    元已經花掉了；於94年11月23日乙○○又找伊，要用2000元
    買2 包K 他命，伊就於當日21時40分許，和乙○○在湯姆熊
    遊樂場前交易，乙○○將2 千元（千元紙鈔2 張）交給伊後
    ，伊從口袋拿出2 包K 他命給乙○○，交易完畢才發現警察
    出現，伊因為害怕就往後跑，跑了1 公里後跑不動了，就被
    警察帶回現場，警察在伊身上扣得4 包K 他命、1 顆MDMA及
    乙○○交付之現金2000元，在乙○○身上扣得2 包K 他命等
    語（見警卷第1 頁至第7 頁），復於94年11月24日檢察官第
    1 次偵訊時自承：被捉前半小時乙○○問伊有無K 他命，伊
    說家裡還有5 、6 包，雙方約在一心路交貨，乙○○自己拿
    2000元給伊，另在94年11月14日乙○○有向伊買過K 他命，
    伊給乙○○2 包K 他命，乙○○給伊2000元等語（見偵卷第
    17頁至第18頁），又於甲○訊問時供稱：「小鍾」大概20幾
    歲（見甲○95年1 月17日訊問筆錄），核與證人乙○○於警
    詢時證述：伊向被告買過2 次K 他命，第1 次是在94年11月
    14日21時許，在高雄市前鎮區○○○路252 號前，以2000元
    向被告購買2 小包K 他命，該2 小包K 他命已經吸食完了，
    第2 次是在94年11月23日21時40分許，同樣在上址以2000元
    向被告購買2 小包K 他命，伊當時將千元紙鈔2 張交給被告
    後，被告拿出2 小包K 他命交給伊，伊用右手接過該2 包K
    他命後，才發現有警察在後面，該2 包K 他命當場被警察查
    扣，警察也查扣被告所交出來的4 小包K 他命及1 顆MDMA等
    語（見警卷第8 頁至第13頁）、證人即查獲本案之員警戊○○於甲○審理時到庭具結證述：案發當天警方是在查獲地點
    進行例行巡邏，看到被告和乙○○2 人形跡可疑，看到警察
    就閃，繞1 圈又回來，警方人員就脫掉制服在那邊監視，被
    告是從遊樂場旁邊大樓走出來，向在場的乙○○招手，乙○○本來一直在機車上，看到被告招手就走過去，伊沒看到被
    告交給乙○○什麼東西，但乙○○交給被告新臺幣很明顯，
    被告把錢放進口袋，伊和同事就跟在乙○○後面，距離不到
    2 公尺，後來就逮捕乙○○，乙○○沒有反抗，被告看到警
    方幾個人過去就跑掉了，跑了約1 公里，跑不動以後就被抓
    了，在乙○○手上查到2 包K 他命，在被告身上查到4 包K
    他命、1 顆不完整的MDMA、乙○○交給他的2000元等語（見
    甲○95年3 月15日審判筆錄）大致相符，並有愷他命粉末6
    包（合計驗前毛重4.71公克，驗後毛重4.65公克）、MDMA錠
    劑1 顆（驗前淨重0.26公克，驗後淨重0.24公克）、現金
    2000元扣案可稽，且經將上開粉末、錠劑送驗結果，確實分
    別含有第三級毒品愷他命、第二級毒品MDMA之成分，此有高
    雄醫學大學附設中和紀念醫院94年12月27日編號0000-000、
    0000-000 、0000-000 號檢驗報告各1 紙在卷可憑，堪認被
    告確有於94年11月12日凌晨2 時30分許，在高雄市前鎮區某
    家PUB 內，以每包1000元之價格向「小鍾」購買愷他命8 包
    後，先後於94年11月14日21時許、同年月23日21時40分許，
    在上開湯姆熊遊樂場前，以每包1000元之價格各轉讓愷他命
    2 包予乙○○，並自94年11月12日凌晨2 時30分許起，由「
    小鍾」處收受MDMA錠劑1 顆而持有等行為無訛。
  2.至被告固於甲○審理時辯稱：伊沒有承認有賣K 他命，警詢
    、偵訊時筆錄之記載與伊回答內容相符，但實情並不是如筆
    錄所載云云，被告之辯護人亦辯稱：警詢時被告和證人乙○○可能都因為服用毒品的原因造成意識不清，做出不實之供
    述云云，另證人乙○○於甲○審理時陳稱：在警詢時所述是
    員警戊○○叫伊講的，戊○○叫伊好好配合，可以趕快走云
    云。惟證人戊○○已於甲○審理時到庭證稱：警詢時由伊負
    責詢問被告及證人乙○○，先問乙○○，問完沒有停立刻就
    接著問被告，伊沒有告訴乙○○如果他好好配合就可以趕快
    回去，伊也沒有權利這樣講，必須移送組簽公文，乙○○才
    能離開，被告於警詢時精神狀況正常，他有要求喝水，他跑
    得很累，有吐，就讓他休息一下再偵訊，乙○○在警局的精
    神狀況也正常，和警察有說有笑，筆錄是用電腦打的，被告
    和乙○○就坐在旁邊可以看到螢幕，筆錄製作列印出來也會
    讓他們看等語（見甲○95年3 月15日審判筆錄），而被告於
    甲○94年11月24日羈押訊問時供稱：在警局中警察對伊很好
    ，有拿檳榔給伊吃，也可以讓伊抽菸，還問伊會不會餓，後
    來就跟伊說老實說不會有事，警詢筆錄是伊看過才簽名的，
    當時雖然有點累，但對閱讀筆錄的影響還好，警察沒有要伊
    按照警方的意思講話，也沒有對伊脅迫、恐嚇、刑求，檢察
    官也沒有恐嚇、刑求等語（見甲○94年度聲羈字第1169號卷
    第7 頁至第10頁）、證人乙○○於甲○審理時證稱：警詢所
    述是出於伊自己的自由意志講的等語（見甲○95年3 月15日
    審判筆錄），參以被告於警偵訊、證人乙○○於警詢時均係
    以一問一答之方式製作筆錄，渠等對警方或檢察官所問之問
    題均能清楚回答，足認被告於接受警詢、94年11月24日檢察
    官第1 次偵訊時，及證人乙○○於接受警詢時精神狀況均屬
    正常，並無不能理解警方、檢察官所問問題之情形，亦未遭
    受警方、檢察官以強暴脅迫等不正方法取供，所答內容均係
    出於渠等之自由意志，是被告、辯護人及證人乙○○上開辯
    解、陳述均與事實不符，不足採信，被告於警詢、94年11月
    24日檢察官第1 次偵訊時所為供述及證人乙○○於警詢時所
    為證述，均仍得採為本案之證據無疑。
  3.被告雖於94年11月29日檢察官第2 次偵訊、甲○羈押、移審
    訊問及準備程序、審理時改稱：伊並未將K 他命賣給乙○○
    ，伊是和乙○○一起出錢向「小鍾」買K 他命云云，證人乙○○亦於甲○審理時為相同之證述。然查，被告於甲○羈押
    訊問時供稱：伊在94年11月23日晚上9 點多去一心路湯姆熊
    遊樂場打電動，遇到乙○○，乙○○問伊最近有無K 他命的
    行蹤，乙○○說附近有個叫「小鍾」的有在賣，叫伊幫他弄
    2 包，伊就帶乙○○去新光三越附近1 間PUB 找「小鍾」，
    找到「小鍾」後，大家一起到PUB 外面，伊問「小鍾」有沒
    有K 他命，「小鍾」說有並問要幾包，伊說6 包，就當場拿
    出4000元，乙○○拿出2000元，湊成6000元，一起交給「小
    鍾」，「小鍾」拿出6 包K 他命，先交給伊，伊和乙○○走
    回湯姆熊，乙○○說他要回家了，伊從口袋裡拿出2 包K 他
    命交給乙○○，乙○○沒有再拿2000元給伊，另外在（94年
    ）11月14日，是伊去找「小鍾」，帶「小鍾」去找乙○○，
    那時伊沒有買，是乙○○直接向「小鍾」買2000元的K 他命
    云云（見甲○94年度聲羈字第1169號卷第7 頁至第9 頁）、
    於94年11月29日檢察官第2 次偵訊時改稱：94年11月23日伊
    與乙○○在打電動，乙○○問伊有無K 他命，伊說家裡有，
    回家看時已經沒有，被媽媽丟了，就帶乙○○去向「小鍾」
    買，乙○○買了2 包，伊買了4 包，後來乙○○說要再向伊
    買2 包，要塞給伊2000元，伊不要，警察就來了云云（見偵
    卷第28頁至第29頁）、於甲○移審訊問時供述：94年11月23
    日被查獲的K 他命6 包、搖頭丸1 顆是當天晚上在湯姆熊遊
    樂場向「小鍾」買的，K 他命是伊和乙○○一起出錢買的，
    乙○○在被查獲當天給伊2000元，由伊去向「小鍾」購買K
    他命，乙○○要買2 包，剩下4 包是伊自己要施用的，警方
    查獲的現金2000元是在伊口袋查獲，是伊自己的錢，不是乙○○給伊的，在94年11月14日那天的情形和23日一樣，都是
    乙○○先給伊2000元，由伊出面向「小鍾」買K 他命，乙○○分得2 包云云（見甲○95年1 月17日訊問筆錄）、於甲○
    準備程序時改稱：被查獲的K 他命、MDMA是當天晚上查獲前
    10分鐘，在湯姆熊裡面向「小鍾」買的，K 他命是伊和乙○○一起出錢買的云云（見甲○95年2 月23日準備程序筆錄）
    ，又於甲○審理時改稱：94年11月14日那天乙○○有口頭託
    伊買，但伊沒有幫他買，只有被查獲這天是乙○○託伊去買
    的云云（見甲○95年3 月15日審判筆錄），另證人乙○○係
    於甲○審理時證述：伊以前沒有施用過K 他命，所以沒有94
    年11月14日那一次向被告拿毒品之事，有在94年11月23日晚
    上8 點半託被告幫伊買毒品，因為伊知道被告有門路可以拿
    到K 他命，被告好像是向1 個叫「小鍾」的人買，那個人伊
    不認識，也不知道被告是用多少錢向「小鍾」買K 他命的云
    云（見同上審判筆錄），則就被告與證人乙○○共出資合買
    K 他命幾次、向「小鍾」合買K 他命之地點、合買時證人乙○○有無在場、證人乙○○何時交付出資款項、交付給誰等
    重要情節，被告所述均前後矛盾，亦與證人乙○○所述有所
    歧異，顯見被告辯稱並未將愷他命賣給證人乙○○，是2 人
    一起出資向「小鍾」合買云云，及證人乙○○同此之證詞，
    均屬事後卸責或迴護附和被告之詞，實不足採。又被告於警
    詢、偵訊、甲○羈押及移審訊問、準備程序時均坦承其在94
    年11月14日21時許，有將K 他命2 包交給證人乙○○之事實
    ，直到證人乙○○於甲○審理時證稱以前沒有施用過K 他命
    ，所以並未在94年11月14日向被告拿過K 他命云云，被告聽
    聞後始當庭翻異前詞，改稱在94年11月14日並未交付K 他命
    予證人乙○○云云，惟證人乙○○於本案查獲後在警局經採
    尿送驗，檢驗結果係呈愷他命陽性反應，有凱旋醫院94年12
    月5 日檢體編號L 專-94799號濫用藥物尿液檢驗報告、偵辦
    毒品危害防制條例嫌疑人尿液採證代碼對照表各1 紙在卷可
    考，足徵證人乙○○於本案查獲前曾有施用愷他命之行為，
    其證稱以前沒有施用過愷他命云云與事實不符，且若被告確
    未於94年11月14日21時許將K 他命2 包交給證人乙○○並收
    取2000元，衡情其不至於會在警詢、偵訊、甲○羈押及移審
    訊問、準備程序時迭次自承有此不利於己之事實，證人乙○○亦無在警詢時捏造該項情節構陷被告之動機及必要，足認
    被告及證人乙○○於甲○審理時改稱在94年11月14日並無交
    付愷他命2 包之行為云云，與事實不符，不足採信。
  4.公訴人固主張被告係基於販賣愷他命之概括犯意，連續2 次
    販賣愷他命予證人乙○○云云，惟按販賣毒品之所謂販賣行
    為，係行為人基於營利之目的，而販入或賣出毒品而言。販
    賣毒品者，其主觀上須有營利之意圖，且客觀上有販賣之行
    為，即足構成，至於實際上是否已經獲利，則非所問。即於
    有償讓與他人之初，係基於營利之意思，並著手實施，而因
    故無法高於購入之原價出售，最後不得不以原價或低於原價
    讓與他人時，仍屬販賣行為。必也始終無營利之意思，縱以
    原價或低於原價有償讓與他人，方難謂為販賣行為，而僅得
    以轉讓罪論處（最高法院93年度台上字第1651號判決意旨參
    照）。被告於94年11月23日21時40分許為警查獲後，經採尿
    送驗結果，呈愷他命陽性反應，此有凱旋醫院94年12月5 日
    檢體編號L 專-94800號濫用藥物尿液檢驗報告、偵辦毒品危
    害防制條例嫌疑人尿液採證代碼對照表各1 紙在卷可佐，足
    認被告本身即有施用愷他命之行為，故被告於警詢時辯稱其
    向「小鍾」購買K 他命8 包是準備供自己施用等語，尚與常
    情無違，公訴人復未舉證證明被告係基於意圖營利，販賣第
    三級毒品愷他命之犯意而購入上開愷他命，是尚難認定被告
    有基於販賣愷他命之犯意而購入愷他命之行為。又被告係以
    每包1000元之價格向「小鍾」購入愷他命8 包，再以原購入
    價格轉售其中4 包予證人乙○○，已如前述，其轉售之行為
    無利可圖，而公訴人亦未舉證證明被告有買低賣高、賺取差
    價，或其他自轉售過程圖利之行為，自難憑空臆測被告前開
    出售愷他命之行為係以意圖營利為目的，從而，應認被告轉
    售愷他命並無營利之目的，其行為僅可認為轉讓而非販賣。
    綜上所述，本件事證明確，被告持有第二級毒品MDMA及轉讓
    第三級毒品愷他命之犯行均堪認定。
二、按MDMA為毒品危害防制條例第2 條第2 項第2 款所稱之第二
    級毒品，不得持有，又愷他命為同條項第3 款所稱之第三級
    毒品，不得轉讓。是核被告所為，係犯毒品危害防制條例第
    11條第2 項持有第二級毒品罪及同條例第8 條第3 項轉讓第
    三級毒品罪。至公訴意旨雖認被告轉讓第三級毒品愷他命予
    證人乙○○之行為，係犯同條例第4 條第3 項販賣第三級毒
    品罪，惟被告並非基於營利之目的而販入或賣出上開愷他命
    ，已如前述，從而被告所為與販賣第三級毒品罪之構成要件
    尚屬有間，公訴意旨認被告轉讓第三級毒品之行為應係成立
    販賣第三級毒品罪，容有未洽；然起訴事實已敘及被告連續
    2 次將愷他命2 包以每包1000元之代價交給證人乙○○之事
    實，其基本事實同一，甲○自得予以審理，並變更起訴法條
    。被告先後2 次轉讓第三級毒品之犯行，時間緊接，方法相
    同，觸犯構成要件相同之罪名，顯係基於概括犯意為之，應
    依連續犯規定論以一罪，並依法加重其刑。被告所犯上開2
    罪間，犯意各別，罪名不同，應分論併罰。爰審酌被告非法
    持有第二級毒品MDMA，並轉讓第三級毒品愷他命予他人，危
    害他人身心健康，行為實有不當，復於犯後飾詞否認轉讓第
    三級毒品之犯行，該部分尚難認有悔意，惟念其並無經法院
    論罪科刑之前科，有臺灣高等法院被告前案紀錄表1 紙在卷
    可參，素行尚佳，且其持有之MDMA數量不多，轉讓愷他命之
    次數、數量亦非頻繁、巨大，犯後已坦承持有MDMA之犯行，
    及犯罪之動機、目的、手段等一切情狀，分別量處如主文所
    示之刑、諭知易科罰金之折算標準，並定應執行之刑及諭知
    易科罰金之折算標準，以資懲儆。
三、扣案之錠劑1 顆（驗前淨重0.26公克，驗後淨重0.24公克）
    ，經送驗結果，含有第二級毒品MDMA之成分，前經敘明，該
    顆MDMA錠劑屬第二級毒品，不問屬於犯人與否，均應依毒品
    危害防制條例第18條第1 項前段之規定宣告沒收銷燬，至鑑
    驗耗損之毒品因已滅失，自無庸宣告沒收銷燬，併予敘明。
    扣案之現金2000元，係證人乙○○交給被告，作為取得K 他
    命2 包之對價，前已述及，自屬被告所有且因犯本件轉讓第
    三級毒品罪所得之財物，應依毒品危害防制條例第19條第1
    項規定沒收之，又上開現金已扣案，並無不能沒收之情形，
    爰不另行宣告如全部或一部不能沒收時，以被告財產抵償之
    。另被告於94年11月14日21時許將K 他命2 包轉讓予證人乙○○時，曾向證人乙○○收取對價2000元，已如前述，該款
    項亦屬被告所有且因犯本件轉讓第三級毒品罪所得之財物，
    應依毒品危害防制條例第19條第1 項規定沒收之，如全部或
    一部不能沒收時，以其財產抵償之。再按毒品危害防制條例
    雖無處罰單純持有第三級毒品之規定，惟「愷他命」既屬第
    三級毒品，且依該條例之規定，凡製造、運輸、販賣、引誘
    他人施用及轉讓第三級毒品者，均有處罰明文，足證上開扣
    案之第三級毒品愷他命，應屬違禁物甚明，僅以單純持有此
    類毒品，可罰性較低，依比例原則，予以除罪化而已（最高
    法院90年台非字第121 號、92年台非字第138 號判決意旨參
    照），查扣案之粉末6 包（合計驗前毛重4.71公克，驗後毛
    重4.65公克），經送驗結果，均含有第三級毒品愷他命之成
    分，亦如前述，屬違禁物，因毒品危害防制條例第18條第1
    項前段僅規定第一級、第二級毒品沒收銷燬之，而同條項中
    段之規定「沒入銷燬之」，乃屬行政罰之性質，僅能由查獲
    機關以行政處分之「沒入銷燬」程序處理，要不得由法院諭
    知「沒收銷燬」之刑事處分，故前開扣得之愷他命6 包，自
    無從由法院依該條項規定諭知沒入銷燬；至毒品危害防制條
    例第19條第1 項固規定犯第8 條之罪者，其供犯罪所用或因
    犯罪所得之財物應沒收，惟該條既未特別規定「不問屬於犯
    人與否，沒收之」等語，依該條沒收之物自應以屬於犯人者
    為限（最高法院93年台上字第3263號判決意旨參照），是依
    毒品危害防制條例第19條第1 項沒收之物，須以屬犯人所有
    且供犯罪所用或因犯罪所得之財物為限，與刑法第38條第1
    項第1 款違禁物不問屬於犯人與否均沒收之規定相較之下，
    二者沒收之要件全然不同，則毒品危害防制條例第19條第1
    項有關沒收之規定，尚難認為係刑法第38條第1 項第1 款之
    特別規定。上開扣案之第三級毒品愷他命6 包既屬違禁物，
    即無須再審酌該項毒品是否為犯人所有且供犯罪之用，應逕
    依刑法第38條第1 項第1 款之規定宣告沒收，至鑑驗耗損之
    毒品因已滅失，即無庸併予宣告沒收。
據上論斷，依刑事訴訟法第299 條第1 項前段、第300 條，毒品
危害防制條例第8 條第3 項、第11條第2 項、第18條第1 項前段
、第19條第1 項，刑法第11條、第56條、第41條第1 項前段、第
2 項、第51條第5 款、第38條第1 項第1 款，罰金罰鍰提高標準
條例第1 條前段，判決如主文。
本案經檢察官丙○○到庭執行職務。
中    華    民    國    95    年    3     月    29    日
                  刑事第五庭    審判長法  官  李嘉興
                                      法  官  陳君杰
                                      法  官  楊筑婷
以上正本證明與原本無異。
如不服本判決，應於收受送達後10日內向甲○提出上訴書狀。
中    華    民    國    95    年    3     月    29    日
                                      書記官  林雯琪
附錄本案論罪科刑法條：
毒品危害防制條例第8條第3項
轉讓第三級毒品者，處3 年以下有期徒刑，得併科新臺幣30萬元
以下罰金。
毒品危害防制條例第11條第2項
持有第二級毒品者，處2 年以下有期徒刑、拘役或新臺幣3 萬元
以下罰金。


司法院資訊處製作；財團法人民間司法改革基金會備份。
